臺灣屏東地方法院刑事判決
                                      110年度訴字第404號
公  訴  人  臺灣屏東地方檢察署檢察官
被      告  呂政憲


選任辯護人  陳冠年律師
            洪秀峯律師
被      告  蔡政洋




            賴柏廷



            李旻鴻


            劉佳恩


            吳鑑紘


            潘語宸


            潘祥麟


            潘昆隆


            潘建彰



            黃東立


            邱忠享


上列被告因傷害等案件，經檢察官提起公訴（110 年度調偵字第
243 號），本院判決如下：
    主    文
庚○○被訴侵入住宅部分公訴不受理。
未○○、申○○、辛○○、寅○○、己○○、午○○、巳○○、卯○○、辰○○、丑
○○、癸○○均公訴不受理。
    理  由
一、公訴意旨引用如附件檢察官起訴書之記載（被告庚○○涉犯恐
    嚇危安罪部分另行審結）。
二、按告訴乃論之罪，告訴人於第一審辯論終結前，得撤回其告
    訴；又告訴經撤回者，應諭知不受理之判決，並得不經言詞
    辯論為之，刑事訴訟法第238條第1項、第303條第3款及第30
    7條分別定有明文。
三、經查，本件被告庚○○、未○○、申○○、辛○○、寅○○、己○○、午
    ○○、巳○○、卯○○、辰○○、丑○○、癸○○等12人，就起訴書犯罪
    事實二部分均共同涉犯刑法第306條第1項之侵入住宅罪嫌，
    另被告未○○就起訴書犯罪事實三部分復涉犯刑法第277條第1
    項之傷害罪嫌，經檢察官提起公訴，依同法第287條前段、
    第308條第1項等規定，均須告訴乃論。而被告庚○○等12人均
    與告訴人甲○○等8人（下稱告訴人等）已於本院審理時達成
    調解，庚○○等人並已依調解筆錄賠償予告訴人等，告訴人等
    並於民國111年1月12日具狀撤回本件侵入住宅、傷害等告訴
    ，有本院110年度附民字第401號調解筆錄、本院公務電話記
    錄及聲請撤回告訴狀在卷可稽（本院卷第263-265、267、26
    9頁），揆諸上開說明，爰不經言詞辯論，逕為不受理判決
    之諭知。
四、又起訴書犯罪事實三雖記載被告未○○係「基於傷害、恐嚇危
    害安全之犯意，持圓鍬攻擊告訴人甲○○頭部，並向告訴人甲○○恫稱：『給妳死』等語」，然被告未○○係於密接之時、地，
    對於告訴人甲○○為傷害、恐嚇行為，並隨即將惡害通知以傷
    害犯行具體實現，而恐嚇為具體危險犯，傷害為實害犯，都
    是對本案告訴人身體法益不同的侵害階段，應為法條競合之
    單一行為，僅成立傷害罪，不另成立恐嚇罪。從而，被告未
    ○○被訴恐嚇罪嫌部分，已為傷害犯行所吸收，被訴傷害罪嫌
    部分，告訴人甲○○則已撤回告訴，爰不經言詞辯論，一併為
    不受理之諭知，附此敘明。
五、依刑事訴訟法第303條第3款、第307條，判決如主文。
本案經檢察官翁逸玲提起公訴，檢察官王光傑到庭執行職務。
中　　華　　民　　國　　111 　年　　5 　　月　　30　　日
            刑事第四庭    審判長法　官  黃柏霖　
　　　　　　　　　　　　　　　　法  官  李宛臻
　　　　　　　　　　　　　　　　法  官  林敬超
以上正本證明與原本無異。
如不服本判決應於收受判決後20日內向本院提出上訴書狀，並應
敘述具體理由；其未敘述上訴理由者，應於上訴期間屆滿後20日
內向本院補提理由書（均須按他造當事人之人數附繕本）「切勿
逕送上級法院」。
中　　華　　民　　國　　111 　年　　5 　　月　　31　　日
                                書記官  鄭嘉鈴
【附件：起訴書】
臺灣屏東地方檢察署檢察官起訴書
                                    110年度調偵字第243號
　　被　　　告　庚○○　
    選任辯護人  洪秀峯律師
                陳冠年律師
　　被      告  未○○　
　　　　　　　　申○○　
　　　　　　　　辛○○　
　　　　　　　　寅○○　
　　　　　　　　己○○　
　　　　　　　　午○○　
　　　　　　　　巳○○　
　　　　　　　　卯○○　
　　　　　　　　辰○○　
　　　　　　　　丑○○　
　　　　　　　　癸○○　
上列被告等因傷害等案件，業經偵查終結，認應提起公訴，茲將
犯罪事實及證據並所犯法條分敘如下：
　　　　犯罪事實
一、庚○○前因違反毒品危害防制條例案件，經臺灣屏東地方法院
    以107年度訴字第476號判決判處有期徒刑10月確定，上訴後
    ，經臺灣高等法院高雄分院以108年上訴字第117號判決駁回
    上訴確定，於民國109年1月17日執行完畢。卯○○前因賭博案
    件，經臺灣屏東地方法院以104年度簡字第518號判決判處有
    期徒刑3月確定，於105年4月11日易科罰金執行完畢。
二、庚○○、未○○、申○○、辛○○、寅○○、己○○、午○○、巳○○、卯○○
    、辰○○、丑○○、癸○○(庚○○等12人涉犯妨害秩序等案部分，
    另為不起訴處分)均係朋友，庚○○前與丁○○係國中同學。於
    民國109年9月13日凌晨1時許，庚○○與上開友人在屏東縣○○
    鄉○○路00號內飲酒聊天時，無意間提及庚○○國中時期曾遭丁○○欺負一事，庚○○聽聞後心有不甘，竟夥同未○○、申○○、辛○○、寅○○、己○○、午○○、巳○○、卯○○、辰○○、丑○○、癸○○等
    人共同前往丁○○位在屏東縣○○鄉○○路00號住處，欲找丁○○理
    論，庚○○及未○○、申○○、辛○○、寅○○、己○○、午○○、巳○○、
    卯○○、辰○○、丑○○、癸○○等人到場後，竟共同基於無故侵入
    他人住宅及其附連圍繞土地之犯意聯絡，擅自進入丁○○位於
    上址住處之庭院內。
三、庚○○進入上開庭院內後，庚○○基於恐嚇危害安全之犯意，向
    丁○○母親甲○○及其家人戊○○、乙○○、子○○、朱○橙(民國00年
    生，真實姓名年籍詳卷)、丙○○、壬○○恫稱：要拖出來打死
    丁○○等語，以加害丁○○身體之事恐嚇甲○○、戊○○、乙○○、子
    ○○、朱○橙、丙○○，使甲○○、戊○○、乙○○、子○○、朱○橙、丙○○、壬○○心生畏懼，致生危害於安全。嗣未○○手持圓鍬欲進
    入丁○○住處客廳內，然遭甲○○阻擋，未○○竟基於傷害、恐嚇
    危害安全之犯意，持圓鍬攻擊甲○○頭部，並向甲○○恫稱：給
    妳死等語，致甲○○受有頭部外傷併腦皮血腫之傷害。
四、案經戊○○、乙○○及甲○○委由秦睿昀律師、丁○○、子○○、朱○
    橙、丙○○、壬○○訴由屏東縣政府警察局里港分局報告偵辦。
　　　　證據並所犯法條
一、證據清單及待證事實：
編號 證據名稱 待證事實 1 被告庚○○於警詢及本署偵查中之供述。 1.坦承於犯罪事實二所示時、地，有無故侵入丁○○上址住處庭院之事實。 2.否認有犯罪事實三所示恐嚇之犯行，辯稱：伊沒有說要給丁○○死云云。 2 被告未○○於警詢及本署偵查中之供述。 1.坦承於犯罪事實二所示時、地，有無故侵入丁○○上址住處庭院之事實。 2.否認有犯罪事實三所示傷害、恐嚇之犯行，辯稱：伊拿鏟子往門那邊丟過去，但沒有打到甲○○，伊沒有喊給他死云云。 3 1.被告申○○、辛○○、寅○○、己○○、午○○、巳○○、卯○○、辰○○、丑○○於警詢及本署偵查中之供述。 2.被告癸○○於警詢中之供述 1.被告申○○、辛○○、寅○○、己○○、午○○、巳○○、卯○○、辰○○、丑○○坦承於犯罪事實二所示時、地，有無故侵入丁○○上址住處庭院之事實。 2.被告癸○○否認有侵入住居之事實，辯稱：伊沒有到現場云云。 4 1.證人即告訴人甲○○、戊○○、乙○○、子○○、朱○橙、丙○○及丁○○分別於警詢及本署偵查中之具結證述。 2.證人即告訴人壬○○於警詢時之證述 1.證明被告庚○○、未○○、申○○、辛○○、寅○○、己○○、午○○、巳○○、卯○○、辰○○、丑○○、癸○○於犯罪事實二所示時、地，有無故侵入丁○○上址住處庭院之事實。 2.證明被告庚○○、未○○分別有犯罪事實三所示傷害、恐嚇之犯行。 5 屏基醫療財團法人屏東基督教醫院診斷證明書 證明告訴人甲○○受有犯罪事實三所示傷害之事實。 6 警卷所附監視器翻拍照片及現場照片29張、本署檢察事務官勘驗報告1份、監視器錄影光碟1片 1.證明被告庚○○、未○○、申○○、辛○○、寅○○、己○○、午○○、巳○○、卯○○、辰○○、丑○○、癸○○於犯罪事實二所示時、地，有無故侵入丁○○上址住處庭院之事實。 2.被告未○○有手持圓鍬之事實。 
二、核被告庚○○、未○○、申○○、辛○○、寅○○、己○○、午○○、巳○○
    、卯○○、辰○○、丑○○、癸○○等12人於犯罪事實二所為，均係
    犯刑法第306條之無故侵入他人住宅罪嫌，被告庚○○等12人
    就此犯行有犯意聯絡及行為分擔，請依刑法第28條之規定論
    以共同正犯。
三、核被告庚○○於犯罪事實三所為，係犯刑法第305條之恐嚇危
    害安全罪嫌。其對少年故意犯恐嚇危害安全罪嫌，請依兒童
    及少年福利與權利保障法第112條第1項規定，加重其刑。又
    被告庚○○所犯無故侵入他人住宅、恐嚇罪嫌，犯意各別，行
    為互異，請予以分論併罰。
四、核被告未○○於犯罪事實三所為，係犯刑法第277條第1項之傷
    害罪嫌，又被告未○○於傷害告訴人往美枝之過程中，以上開
    言語恫嚇告訴人甲○○，被告未○○恐嚇危害安全之危險行為，
    應為傷害告訴人甲○○身體之實害行為所吸收，不另成立恐嚇
    危害安全罪，僅論以傷害一罪。又被告未○○所犯無故侵入他
    人住宅、傷害罪嫌，犯意各別，行為互異，請予以分論併罰
    。
五、被告庚○○、卯○○於5年內故意再犯本件有期徒刑以上之罪，
    為累犯，請依釋字第775號解釋意旨及刑法第47條第1項之規
    定，決定是否加重其刑。
六、至告訴人甲○○、戊○○認被告未○○另涉嫌刑法第271條第2項之
    殺人未遂罪嫌。惟殺人與傷害兩罪，雖自表現於外之行為客
    觀層面顯難區分，然仍得以行為時是否明知或預見其行為足
    以致生死亡事實為區分基準，亦得參酌受傷之部位、下手之
    輕重或使用之兇器等情節綜合判斷（最高法院44年台上字第
    373號及51年台上字第1291號判例可資參照）。本件觀以告
    訴人甲○○之傷勢，其僅受有頭部外傷併腦皮血腫之傷害，並
    未深及身體臟器，且被告未○○係遭阻擋，一時氣憤，始發生
    本件肢體衝突，從而，依上開情形、下手輕重、傷處位置與
    多寡、受傷經過及雙方關係等情綜合觀之，被告未○○之上開
    行為，應係一時逞忿所致，主觀上實無殺害告訴人甲○○之犯
    意，是其所為應係傷害而非殺人未遂之犯行，告訴意旨容有
    誤會。又告訴人甲○○及報告意旨雖另認被告庚○○等12人另涉
    有刑法第150條第1項之公然聚眾施強暴罪嫌，惟刑法第150條
    第1項限於「在公共場所或公眾得出入之場所」為之，本案
    案發地點為告訴人甲○○之住處庭院，此有上開監視錄影畫面
    截圖及影像光碟可佐，顯非公共場所或公眾得出入之地，被
    告庚○○等12所為尚與刑法第150條第1項構成要件顯不相符，
    惟上開殺人未遂、妨害秩序部分如成立犯罪，與前揭提起公
    訴犯行為同一事實，為起訴效力所及，爰不另為不起訴處分
    ，併此敘明。
七、依刑事訴訟法第251條第1項提起公訴。
　　此　致
臺灣屏東地方法院
中　　華　　民　　國　 110　　年　　6 　　月　　22　　日
    　　　　　　　　　　　    檢  察  官  翁逸玲